【裁判字號】    89,上易,2202
【裁判日期】    900120
【裁判案由】    恐嚇等
【裁判全文】
臺灣高等法院高雄分院刑事判決    八十九年度上易字第二二二號
    上  訴  人  臺灣高雄地方法院檢察署檢察官
    上  訴  人
    即  被  告  乙○○
右上訴人因被告恐嚇案件，不服臺灣高雄地方法院八十九年度易字第二八一○號，中
華民國八十九年十一月十七日第一審判決（起訴案號：臺灣高雄地方法院檢察署八十
九年度偵字第一○七四五號）提起上訴，本院判決如左：
    主  文
上訴駁回。
乙○○緩刑貳年。
    事  實
一、乙○○於民國八十九年五月六日晚間九時五分許，在高雄市○○路與明華路口之
    黃昏市場其經營之麵攤內，因不滿甲○○與弟李棧雲向其追討友人蕭松筠之借款
    ，雙方發生口角，乙○○竟拿起攤位上之菜刀一把（未扣案），對著甲○○揮動
    ，並向甲○○恐嚇稱「若再敢來要錢，要讓你死的很難看」等語，以加害生命之
    事恐嚇甲○○，使甲○○心生畏懼，致生危害於安全。
二、案經甲○○訴由臺灣高雄地方法院檢察署檢察官偵查起訴。
    理  由
一、訊據上訴人被告（下稱被告）乙○○固坦承於前揭時、地與告訴人甲○○因欠款
    之事，發生爭吵並互毆之事實，雖矢口否認有何恐嚇之犯行，辯稱：因錢不是伊
    欠的，告訴人時常來討債，有大聲吵架、互毆，但沒有拿菜刀，伊沒有說要讓告
    訴人死的很難看云云。然查，被告如何恐嚇告訴人甲○○等情，業據告訴人於偵
    查、原審及本院審理時指訴綦詳，亦據在場目擊證人李棧雲於偵查中及原審調查
    、審理時證述屬實，且互核告訴人甲○○與證人李棧雲所述之情節均為一致，參
    以被告經營麵攤，衡情攤上應有賴以經營生意維生用之菜刀，其因不滿告訴人屢
    向其索討非其債務，雙方口角衝突中，憤而持麵攤上之菜刀，對告訴人相向，不
    悖常情，顯見被告確有持菜刀恐嚇告訴人無訛；雖被告聲請傳喚證人李登華以證
    明當時並未恐嚇告訴人，然證人李登華於原審審理時到庭證稱：當時告訴人有將
    被告的手扭轉，伊到時告訴人就將手放下，等警察到時伊就離開了等語，是證人
    李登華當時並非全程均在場目睹，故尚不得作為被告未恐嚇告訴人之有利證據。
    綜上所述，被告前開所辯，顯係卸飾之詞，委不足採。本件事證明確，被告犯行
  洵堪認定。核被告乙○○所為，係犯刑法第三百零五條之恐嚇危害安全罪。
二、原審因而適用刑法第三百零五條、第四十一條，罰金罰鍰提高標準條例第一條前
    段、第二條，並審酌被告犯罪動機、目的，僅因細故持菜刀恐嚇告訴人，對告訴
    人所生心理危害，犯後態度等一切情狀，量處拘役三十日，並諭知易科罰金之折
    算標準。至被告所持用以恐嚇告訴人之菜刀一把，因未扣案，且查無其他證據足
    資證明該把菜刀確為被告所有，亦非屬必須沒收之物，爰不另為沒收之諭知，併
    此敘明。經核原判決認事用法，並無不合，量刑亦稱妥適；被告上訴意旨，否認
    犯罪，檢察官循告訴人請求上訴意旨，認原判決量刑過輕，指摘原判決不當，均
    為無理由，應予駁回。查被告未曾受有期徒刑以上刑之宣告，有臺灣高雄地方法
    院檢察署刑案資料查註紀錄表及臺灣高等法院被告全國前案紀錄表各一份在卷可
    參，經此偵審判刑程序，應知警惕，信無再犯之虞，本院認所宣告之刑，以暫不
    執行為適當，爰併宣告緩刑貳年，以啟自新。
三、被告被訴傷害部分，業經原審判決公訴不受理確定在案，附此說明。
據上論斷，應依刑事訴訟法第三百六十八條，刑法第七十四條第一款，判決如主文。
本案經檢察官董明正到庭執行職務。
中    華    民    國      九十      年       一       月     二十     日
                              臺灣高等法院高雄分院刑事第八庭
                                  審判長法官  郭雅美
                                        法官  張盛喜
                                        法官  莊飛宗
右正本證明與原本無異。
不得上訴。
                                      書記官  張宗芳
中    華    民    國      九十      年       一       月    二十九    日
附錄：本判決論罪科刑法條全文
刑法第三百零五條
以加害生命、身體、自由、名譽、財產之事，恐嚇他人致生危害於安全者，處二年以
下有期徒刑、拘役或三百元以下罰金。
                                                                        Ｄ


司法院資訊處製作；財團法人民間司法改革基金會備份。
